臺灣士林地方法院刑事判決　　　　 100年度審交簡上字第19號
上　訴　人
即　被　告　吳金進
上列上訴人即被告因過失傷害案件，不服本院內湖簡易庭於中華
民國99年12月22日所為99年度湖交簡字第592 號第一審刑事簡易
判決（聲請簡易判決處刑案號：臺灣士林地方法院檢察署99年度
偵字第9145號），提起上訴，本院管轄之第二審合議庭判決如下
：
    主  文
原判決撤銷。
吳金進因過失傷害人，處罰金新臺幣壹萬伍仟元，如易服勞役，
以新臺幣壹仟元折算壹日，緩刑貳年。
    事  實
一、吳金進於民國99年4 月11日上午5 時許，駕駛車牌號碼9577
    -EB 號自用小客車，行經臺北縣汐止市（已改制為新北市汐
    止區○○○○路97號前，本應注意車前狀況，並隨時採取必
    要之安全措施，而依當時情形，又無不能注意之情形，竟疏
    未注意車前狀況貿然行進，不慎擦撞臨停在路旁之車牌號碼
    7G-7681 號自用小客車，致車上乘客林雅玲受有頭部外傷、
    右側皮下血腫、背部擦傷瘀傷、左上臂瘀傷、左膝擦傷等傷
    害。吳金進於肇事後，即停車採取必要之處理措施。
二、案經林雅玲訴由臺北縣政府（已改制為新北市政府）警察局
    汐止分局報請臺灣士林地方法院檢察署檢察官偵查後聲請簡
    易判決處刑。
    理  由
一、上開犯罪事實，業據上訴人即被告吳金進於本院審理中坦承
    不諱，核與告訴人林雅玲於警詢、檢察官偵查中所指訴之情
    節相符，並有道路交通事故現場圖、現場照片在卷可稽，復
    有告訴人林雅玲之西園醫院診斷證明書1 紙存卷可查。按駕
    駛人應注意車前狀況，隨時採取必要安全措施，道路交通安
    全規則第94條第3 項定有明文，而依當時情形觀之並無任何
    足令被告不能注意之情事，竟疏未注意致告訴人受傷，顯有
    過失，另被告之過失行為與告訴人所受傷害間，復有相當因
    果關係，本件事證明確，被告犯行洵堪認定，應依法論科。
二、核被告吳金進所為，係犯刑法第284 條第1 項前段之過失傷
    害罪。爰審酌被告駕駛車輛疏未注意車前狀況而肇事之過失
    程度、告訴人受有頭部外傷、右側皮下血腫、背部擦傷瘀傷
    、左上臂瘀傷、左膝擦傷之傷勢程度，被告犯後坦承過失傷
    害犯行之態度良好，並於本院審理中當庭與告訴人林雅玲達
    成調解，並賠償告訴人新臺幣（下同）15,000元之損害，有
    本院100 年6 月13日審判程序筆錄、刑事附帶民事訴訟事件
    調解筆錄影本各1 份在卷足憑，暨被告之品行、智識程度、
    家庭生活狀況等一切情狀，量處如主文所示之刑，並諭知易
    服勞役之折算標準。又被告前未曾因故意犯罪受有期徒刑以
    上刑之宣告，有臺灣高等法院被告前案紀錄表1 份在卷可考
    ，其因一時疏忽，致罹刑典，事後已坦承犯行，深具悔意，
    並賠償告訴人所受之損害，已如前述，被告經此偵審程序及
    科刑宣告後，應當知所警惕，信無再犯之虞，本院因認前開
    所宣告之刑以暫不執行其刑為適當，爰併予宣告緩刑2 年，
    以啟自新。
三、原審以被告前開過失傷害犯行事證明確，而判處被告拘役30
    日，如易科罰金，以1,000 元折算1 日，固非無見，惟被告
    既於本院100 年6 月13日審判程序中與告訴人林雅玲達成調
    解，並當庭給付告訴人15,000元賠償其所受之損害，已如前
    述，原審未及審酌上情，容有未洽。是被告上訴意旨認原審
    量刑過重，有理由，應由本院予以撤銷改判如主文第二項所
    示。
據上論斷，應依刑事訴訟法第455 條之1 第1 項、第3 項、第36
9 條第1 項前段、第364 條、第299 條第1 項前段，刑法第284
條第1 項前段、第42條第3 項、第74條第1 項第1 款，刑法施行
法第1 條之1 第1 項、第2 項前段，判決如主文。
本案經檢察官曾勁元到庭執行職務
中    華    民    國    100     年    6   月    21    日
                  刑事第一庭審判長法  官  洪英花
                                  法  官  王沛雷
                                  法  官  莊明達
以上正本證明與原本無異。
本件不得上訴。
                                  書記官  張茹茵
中    華    民    國    100     年    6   月    21    日
附錄本判決論罪科刑之法條依據
刑法第284 條第1 項
因過失傷害人者，處6 月以下有期徒刑、拘役或5 百元以下罰金
，致重傷者，處1 年以下有期徒刑、拘役或5 百元以下罰金。